臺灣桃園地方法院刑事判決　　　　　　　　　　　　　九十三年度易字第一七八號
　　公　訴　人　臺灣桃園地方法院檢察署檢察官
　　被　　　告　甲○○
右列被告因違反毒品危害防制條例案件，經檢察官提起公訴（九十二年毒偵字第二五
五七號），經合議庭裁定由受命法官獨任進行簡式審判程序，本院判決如左：
    主  文
甲○○施用第二級毒品，累犯，處有期徒刑拾月。扣案含安非他命殘渣分裝袋肆個沒
收銷燬之。吸食器壹個沒收。
    事  實
一、甲○○有竊盜、違反麻醉藥品管理條例前科，前於民國八十七間因竊盜案件，經
    本院判處有期徒刑四月確定，於八十八年六月七日執行完畢；又因施用毒品案件
    ，經本院裁定送觀察、勒戒及強制戒治期滿後，於八十八年十一月八日以八十六
    年度訴字第一五０七號判決為免刑判決；八十九年間又因施用毒品案件，經本院
    裁定送強制戒治，並由檢察官提起公訴，經本院以九十一年度易字第七五四號判
    處有期徒刑七月確定。詎仍不知悔改，復基於施用第二級毒品安非他命犯意，於
    九十二年七月十七日上午，在桃園縣八德市○○街四十一巷九號工廠廁所，施用
    第二級毒品安非他命，嗣為警於同日十九時許在上址工廠查獲，並扣得含安非他
    命殘渣之分裝袋四個及其所有之吸食器一個。
二、案經桃園縣警察局中壢分局報請臺灣桃園地方法院檢察署檢察官偵查起訴。
    理  由
一、訊據被告甲○○對於右揭時、地施用第二級毒品安非他命犯行坦承不諱，並有吸
    食器一個及含有安非他命殘渣之分裝袋四個扣案可佐，而被告為警查獲後所採集
    之尿液，經檢驗結果確呈安非他命陽性反應，有桃園縣衛生局不法藥物尿液檢定
    書一份附卷可稽，被告之自白與事實相符，其施用第二級毒品安非他命犯行，堪
    予認定。查被告前於八十五年間因違反麻醉藥品管理條例案件，於本院審理期間
    ，毒品危害防制條例修正公布，經本院依修正後毒品危害防制條例規定，裁定將
    被告送觀察、勒戒及強制戒治期滿後，於八十八年十一月八日以八十六年度訴字
    第一五０七號判決為免刑判決，又於八十九年間因施用毒品案件，經裁定送強制
    戒治，並由檢察官提起公訴，經本院以九十一年度易字第七五四號判處有期徒刑
    七月確定，有臺灣高等法院被告前案紀錄表一份在卷可稽，被告於五年內三犯毒
    品危害防制條例第十條之罪，事證明確，應予依法論科。
二、按被告行為後，毒品危害防制條例於九十二年七月九日修正全文公布，九十三年
    一月九日起施行，被告施用第二級毒品安非他命行為，經比較修正前後毒品危害
    防制條例第十條第二項之規定內容，其法定刑均為三年以下有期徒刑，依刑法第
    二條第一項前段規定，應依修正後毒品危害防制條例第十條第二項論處。核被告
    所為，係犯修正後毒品危害防制條例第十條第二項施用第二級毒品罪。其持有毒
    品之低度行為，應為其施用毒品之高度行為所吸收，不另論罪。被告有如事實欄
    所載前案科刑執行情形，有臺灣高等法院被告前案紀錄表一份在卷可稽，其於有
    期徒刑執行完畢後，五年內再犯本件有期徒刑以上刑之罪，為累犯，應依刑法第
    四十七條規定，加重其刑。爰審酌被告施用毒品次數，犯行所生危害，及施用毒
    品為自戕行為，已曾因相同犯行經觀察、勒戒，強制戒治等處遇後猶未能使其知
    所省惕，根絕施用毒品惡習，足徵其沾染甚深，及犯後態度良好，坦承犯行，及
    於審判中同意公訴人具體求處有期徒刑十月等一切情狀，量處如主文所示之刑。
三、扣案分裝袋四個含有安非他命殘渣，有行政院衛生署管制藥品管理局檢驗成績書
    一份在卷可稽，該殘渣既與分裝袋難予分離或分離需費過鉅，且無必要，爰依毒
    品危害防制條例第十八條第一項前段規定，併沒收銷燬之；扣案吸食器一個，為
    被告所有供犯罪所用之物，已據被告供承在卷，應依刑法第三十八條第一項第二
    款規定，宣告沒收。
四、末按本件被告所犯修正後毒品危害防制條例第十條第二項之施用第二級毒品罪，
    為死刑、無期徒刑、最輕本刑三年以上有期徒刑之罪或高等法院管轄第一審案件
    以外之罪，經被告於準備程序就被訴事實為有罪之陳述，經告知簡式審判程序之
    旨，並聽取被告及檢察官之意見後，本院合議庭依刑事訴訟法第二百七十三條之
    一規定，裁定改依簡式審判程序，並由受命法官獨任審理，併予敘明。
據上論斷，應依刑事訴訟法第二百九十九條第一項前段，修正後毒品危害防制條例第
十條第一項、第十八條第一項前段，刑法第二條第一項前段、第十一條前段、第四十
七條、第三十八條第一項第二款，判決如主文。
本案經檢察官郭靜文到庭執行職務。
中      華      民      國      九十三    年      四      月    三十    日
                                        臺灣桃園地方法院刑事第九庭
                                            法  官  黃  斯  偉
右正本證明與原本無異。
如不服本判決，應於判決送達後十日內向本院提出上訴狀( 應附繕本 )，上訴於
本院合議庭。
                書記官  李  珈  慧
中      華      民      國      九十三    年      四      月    三十  日
論罪法條之依據：
毒品危害防制條例第十八條
查獲之第一、二級毒品及專供製造或施用第一、二級毒品之器具，不問屬
於犯人與否，均沒收銷燬之；查獲之第三、四級毒品及製造或施用毒品之
器具，無正當理由而擅自持有者，均沒入銷燬之。但合於醫藥、研究或訓
練之用者，得不予銷燬。
前項合於醫藥、研究或訓練用毒品或器具之管理辦法，由法務部會同行政
院衛生署定之。
毒品危害防制條例第十條
施用第一級毒品者，處六月以上五年以下有期徒刑。
施用第二級毒品者，處三年以下有期徒刑。
